【裁判字號】    95,訴,3097
【裁判日期】    951227
【裁判案由】    毒品危害防制條例
【裁判全文】
臺灣板橋地方法院刑事判決              95年度訴字第3097號
公  訴  人  臺灣板橋地方法院檢察署檢察官
被      告  甲○○
                    （另案在臺北監獄執行中）
上列被告因違反毒品危害防制條例案件，經檢察官提起公訴（95
年度毒偵字第5693號）及移送併辦（95年度毒偵字第6736號），
本院於準備程序進行中，被告就被訴事實為有罪之陳述，經告知
被告簡式審判程序之旨，並聽取當事人之意見後，合議庭裁定由
受命法官獨任進行簡式審判程序，判決如下：
    主  文
甲○○施用第一級毒品，累犯，處有期徒刑壹年。海洛因壹包（
淨重零點零柒公克）、海洛因貳包（淨重零點柒捌公克）、安非
他命參包（驗餘淨重貳點貳柒公克）均沒收銷燬之。
    事  實
一、甲○○前於民國八十六年間，因違反麻醉藥品管理條例及肅
    清煙毒條例案件，經臺灣臺北地方法院分別判處有期徒刑五
    月及有期徒刑三年三月，並定應執行刑為有期徒刑三年六月
    ，且於八十六年五月一日經臺灣高等法院以八十六年上訴字
    第一八四八號刑事判決駁回上訴而判決確定，於八十八年六
    月二十一日假釋出獄，旋經撤銷假釋，而於九十三年八月二
    十九日縮刑期滿執行完畢（構成累犯）。甲○○另因施用毒
    品案件，經臺灣臺北地方法院裁定送觀察、勒戒後，認有繼
    續施用毒品之傾向，再經同院裁定令入戒治處所施以強制戒
    治，嗣經裁定停止戒治付保護管束，於九十一年十月二十九
    日戒治期滿，並由臺灣臺北地方法院檢察署檢察官於九十二
    年三月二十六日以九十二年度戒毒偵字第四十五號為不起訴
    處分確定。再因施用毒品案件，經臺灣臺北地方法院以九十
    五年度易字第二八二號判處有期徒刑十月，嗣提起上訴後於
    九十五年五月十日因撤回上訴而確定，現在監執行中（不構
    成累犯）。詎其仍未戒除毒癮，復基於施用第一、二級毒品
    之犯意，自九十五年五月十日後某不詳日起至同年八月二十
    二日某時止，在臺北縣永和市○○街七十八號二樓、臺北市
    中正區○○街八十九號四樓、臺北縣三重市○○街某朋友住
    處等地，以將第一級毒品海洛因及第二級毒品安非他命混合
    後燒烤產生煙霧之方式，反覆延續施用第一、二級毒品。嗣
    經警於九十五年八月十二日十七時許在臺北縣永和市○○街
    七十八號二樓查獲，並扣得海洛因一包（淨重0.07公克）、
    海洛因殘渣袋一只等物。再經警於同年八月二十三日凌晨○
    時四十分許，在臺北市大同區○○○路與延平北路口查獲，
    並扣得海洛因二包 (淨重0.78公克)、 安非他命三包 (淨重
    2.28公克)等 物。
二、案經臺北市政府警察局大安分局報告臺灣板橋地方法院檢察
    署檢察官偵查起訴暨移送併辦。
    理  由
一、訊據被告甲○○對於上揭事實供承不諱，且有臺灣尖端先進
    生技醫藥股份有限公司九十五年八月二十三日、九月六日濫
    用藥物檢驗報告附卷可稽，並有海洛因一包（法務部調查局
    調科壹字第09523013500 號鑑定通知書; 淨重0.07七公克）
    、海洛因二包 (保安大隊第二中隊查獲涉嫌毒品危害防制條
    例毒品初步鑑驗報告單; 淨重0.78公克)、 安非他命三包(
    保安大隊第二中隊查獲涉嫌毒品危害防制條例毒品初步鑑驗
    報告單、臺北市政府警察局九十五年十月十三日北市鑑毒字
    第56 8號鑑驗通知書; 淨重2.28公克，取0.01公克化驗，餘
    2.27公克)扣 案可參，堪認被告自白應與事實相符。又被告
    有如事實欄所載觀察勒戒、強制戒治之執行情形，有上開不
    起訴處分書、臺灣高等法院被告前案紀錄表在卷可稽。是被
    告於強制戒治執行完畢釋放後，五年內再犯施用毒品犯行，
    事證明確，應予依法論罪科刑。
二、核被告所為，係犯毒品危害防制條例第十條第一項之施用第
    一級毒品罪及同條第二項之施用第二級毒品罪。其施用第一
    、二級毒品前後持有毒品之低度行為，應分別為其施用各該
    等毒品之高度行為所吸收，均不另論罪。又被告於短時間內
    反覆延續施用第一、二級毒品，應僅論以包括一罪之施用毒
    品罪。被告以一行為觸犯上開二罪名，為想像競合犯，應從
    一重之施用第一級毒品罪論處。公訴意旨認應分論併罰，尚
    有誤會。另被告施用毒品持續至九十五年七月一日刑法修正
    刪除連續犯之規定後，自無比較新舊刑法適用之問題，直接
    適用新法規定即可。再被告有如事實欄所載前科及刑之執行
    情形，有臺灣高等法院被告前案紀錄表一件在卷可憑，其於
    受徒刑執行完畢後，五年內故意再犯本件有期徒刑以上之罪
    ，應依刑法第四十七條第一項規定，論以累犯，並加重其刑
    。爰審酌被告不能戒除毒癮，再次漠視法令禁制而犯本罪，
    惟其施用毒品所生危害，實以自戕身心健康為主，對於他人
    生命、身體、財產等法益，尚無明顯而重大之實害，暨犯罪
    後坦承犯行之態度等一切情狀，量處如主文所示之刑。
三、扣案之海洛因一包（淨重0.07公克），海洛因二包 (淨重0.
    78公克)、 安非他命3 包 (驗餘淨重2.27公克)， 為查獲之
    毒品，其包裝與毒品無法完全析離，應依毒品危害防制條第
    十八條第一項前段宣告沒收銷燬之。至起訴書另聲請就九十
    五年八月十二日十七時許在臺北縣永和市○○街七十八號二
    樓查獲所扣得之海洛因殘渣袋一只宣告沒收，然查該殘渣袋
    並非被告所有及持有，核與本件被告施用毒品犯行無涉，自
    無庸於本案宣告沒收，附此敘明。
四、臺灣板橋地方法院檢察署九十五年度毒偵字第六一三六號移
    送併辦被告於九十五年八月二十二日施用第一、二級毒品部
    分，查該移送併辦之施用毒品犯行，與起訴部分時間緊接，
    可認係被告同一反覆延續施用毒品之包括犯意，本院自得併
    予審究，亦此敘明。
據上論斷，應依刑事訴訟法第299 條第1 項前段、第273 條之1
第1 項，毒品危害防制條例第10條第1 項、第2 項、第18條第1
項前段，刑法第11條前段、第55條、第47條第1 項，判決如主文
。
本案經檢察官張瑞娟到庭執行職務。
中    華    民    國    95    年    12    月    27    日
                  刑事第七庭  法  官  李  君  豪
以上正本證明與原本無異。
如不服本判決，應於判決送達後 10 日內向本院提出上訴狀，上
訴於臺灣高等法院（須附繕本）。
                              書記官  蕭  汝  芳
中    華    民    國    95    年    12    月    29    日
附錄本案論罪科刑法條全文：
毒品危害防制條例第10條
施用第一級毒品者，處六月以上五年以下有期徒刑。
施用第二級毒品者，處三年以下有期徒刑。


司法院資訊處製作；財團法人民間司法改革基金會備份。
